【裁判字號】    97,上訴,147
【裁判日期】    970620
【裁判案由】    違反毒品危害防制條例等
【裁判全文】
臺灣高等法院高雄分院刑事判決         97年度上訴字第147號
上  訴  人
即  被  告  丙○○
選任辯護人  洪士宏律師
            林易玫律師
上列上訴人因違反毒品危害防制條例等案件，不服臺灣高雄地方
法院96年度訴字第3088號中華民國96年12月12日第一審判決（起
訴案號：臺灣高雄地方法院檢察署96年度偵字第17941 號），提
起上訴，本院判決如下：
    主  文
上訴駁回。
    事  實
一、丙○○明知去甲西泮（Nordiazepam）、麻黃（Ephedrine）
    、安定（Diazepam）均業經我國公告列為毒品危害防制條例
    第2 條第2 項第4 款之第四級毒品，不得運輸，上開第四級
    毒品亦經行政院依法公告為管制進出口之物品，不得私運進
    口，且未經中央衛生主管機關（即行政院衛生署，下稱衛生
    署）核准之藥品，不得擅自輸入。竟仍基於運輸第四級毒品
    去甲西泮、麻黃、安定及私運該等管制物品進口之犯意，及
    與其友人林張雪鳳（業經本院96年度上訴字第607 號依共同
    輸入禁藥罪判處有期徒刑2 年，緩刑4 年確定）共同基於輸
    入禁藥之犯意聯絡，於民國94年5 月10日，與林張雪鳳一起
    自高雄小港國際機場（下稱小港機場）搭乘中華航空公司CI
    647 號班機前往泰國。至泰國後，丙○○先以不詳方式取得
    含有去甲西泮成分之淺黃色圓形錠6160粒、含有麻黃成分之
    白色圓形錠5320粒、含有安定成分之藍白色圓形錠2660粒、
    深粉紅色錠2660粒等第四級毒品，及含有Bisacody1 成分之
    橙色圓形膜衣錠4050粒、橙色圓形膜衣錠1850粒、白色圓形
    膜衣錠2660粒、含有Acetaminophen 、Caffeine成分之白色
    硬膠囊1260粒、含有Caffeine、Sibutram ine成分之紅灰硬
    膠囊藥丸8960粒等未經衛生署核准輸入之藥品，再將上開毒
    品、藥品分別以塑膠袋包裹妥當，藏於痱子粉罐內或以乾辣
    椒掩飾，置放於林張雪鳳之行李箱內，交予林張雪鳳，由林
    張雪鳳負責將上開物品帶回臺灣（林張雪鳳僅知悉上開物品
    均為未經衛生署核准輸入之藥品，不知其中部分藥品尚含有
    第四級毒品成分）。丙○○、林張雪鳳即於94年5 月14日一
    起自泰國搭乘中華航空公司CI648 號班機返臺，於當日23時
    許飛抵小港機場入境臺灣，而共同未經許可輸入禁藥，丙○○並以上開方式利用不知情（無第四級毒品認識）之林張雪
    鳳運輸、私運第四級毒品即管制物品去甲西泮、麻黃、安定
    入境。嗣林張雪鳳於同日23時30分許，經行政院財政部高雄
    關稅局（下稱高雄關稅局）人員在小港機場海關入境檢查室
    內查獲，並扣得上開毒品、藥品，始查悉上情。
二、案經臺灣高雄地方法院檢察署（下稱高雄地檢署）檢察官自
    動簽分偵查起訴。
    理  由
壹、程序方面：
    查被告丙○○與姓名年籍不詳之泰國籍成年女子共同基於輸
    入禁藥、第四級毒品及私運管制物品回臺之犯意聯絡，於不
    詳時間，在泰國某處自上開姓名年籍不詳之泰國女子處收受
    含有Acet aminophen、Caffeine、Bisacodyl 成分之藥品及
    毒品後，未經許可於93年8月27日搭乘中華航空696號班機自
    中正國際機場夾帶入境台灣，而於同日23時10分許，在上開
    機場航站入境旅客行李檢查室，為財政部台北關稅局稽查人
    員當場查獲乙案，業經臺灣桃園地方法院於96年5 月14日以
    96年度訴字第240號判決「 丙○○共同運輸第四級毒品，處
    有期徒刑1年10月，緩刑4年」，並於96年6 月11日確定在案
    。被告於該案審理時矢口否認有私運、運輸第四級毒品入境
    及未經許可輸入禁藥之犯行，辯稱：係當日伊一位泰國友人
    託伊幫忙攜帶一包泰國菜入境，伊不知道裡面有藥品及毒品
    云云（見該案判決書第2頁第10 至13行），於本院審理時針
    對該案亦作如上之辯述（見本院卷第75頁、第77至78頁），
    且被告對於本案亦矢口否認有私運、運輸第四級毒品入境及
    未經許可輸入禁藥之犯行，辯稱：伊不認識林張雪鳳，也沒
    有叫林張雪鳳帶扣案之毒品、藥品返臺云云。準此，足認被
    告本案與前案私運、運輸第四級毒品入境及未經許可輸入禁
    藥之犯行間，主觀上並非基於概括之犯意為之甚為明灼，職
    是，本院自應就本案予以審理判決。
貳、證據能力方面：
一、按法院或檢察官得囑託醫院、學校或其他相當之機關、團體
    為鑑定，鑑定之經過及其結果，應命鑑定人以言詞或書面報
    告，刑事訴訟法第208 條第1 項、第206 條第1 項分別定有
    明文。原審審理95年度訴字第1218號被告林張雪鳳違反毒品
    危害防制條例等案件時，曾將扣案如犯罪事實欄所示之毒品
    、藥品送請內政部警政署刑事警察局鑑定其成分，該局函覆
    之鑑定書（95年9 月27日刑鑑字第0950122919號鑑定書）1
    份，屬書面鑑定報告，有證據能力。
二、證人林張雪鳳曾於96年3 月23日檢察官偵查中到庭具結作證
    ，其向檢察官所為之言詞陳述，並無證據證明有何顯不可信
    之情況，且與本案待證事實相關，依刑事訴訟法第159 條之
    1 第2 項規定，得為證據。
三、卷附衛生署藥物食品檢驗局94年7月7日藥檢壹字第09494145
    48號函暨所附檢驗成績書、94年7月21日衛署藥字第0940029
    361 號函、林張雪鳳入出境查詢結果表、被告入出國日期證
    明書、入出境資料整批查詢名單各1 份，均屬被告以外之人
    於審判外之書面陳述，而檢察官、被告及辯護人就上開書面
    陳述，於本院調查證據時知有刑事訴訟法第159條第1項不得
    為證據之情形，均未於言詞辯論終結前聲明異議，視為同意
    作為證據，本院審酌該等書面陳述作成之情形均屬正常，並
    無何違背法定程序或不當之情形，且與待證事實相關，認適
    當作為證據，故上開書面陳述依刑事訴訟法第159條之5之規
    定，均具有證據能力。
四、本案其餘證據之證據能力：
    按傳聞法則之重要理論依據，在於傳聞證據未經當事人之反
    對詰問予以核實，乃予排斥，惟若當事人已放棄對原供述人
    之反對詰問權，於法院審判時表明同意該等傳聞證據可作為
    證據，基於證據資料愈豐富，愈有助於真實發現之理念，並
    貫徹刑事訴訟法修法加重當事人進行主義之精神，確認當事
    人對於證據能力有處分權之制度，傳聞證據經當事人同意作
    為證據，法院認為適當者，亦得為證據。另當事人於調查證
    據時，對於傳聞證據表示「沒有意見」、「對於證據調查無
    意見」，而未於言詞辯論終結前聲明異議，應視為已有將該
    等傳聞證據採為證據之同意，此刑事訴訟法第159 條之5 定
    有明文。檢察官、被告及辯護人於本院準備程序時已表示對
    於全案卷證其餘證據之證據能力均無意見，且同意作為本案
    之證據（見本院卷第34頁），依刑事訴訟法第159條之5之規
    定，檢察官、被告及辯護人已同意本案其餘證據均有證據能
    力，本院斟酌該等證據並非非法取得，亦無證明力明顯過低
    之情形，是該等證據，均得採為證據。
參、實體方面：
一、訊據上訴人即被告丙○○（下稱被告）矢口否認有何運輸、
    私運第四級毒品入境及未經許可輸入禁藥之犯行，辯稱：伊
    不認識林張雪鳳，也沒有叫林張雪鳳帶扣案之毒品、藥品返
    臺云云。經查：
  (一)被告與林張雪鳳於本案發生5、6年前相識，於94年5月10 日
    前某日，被告以提供旅費及免費來回機票為誘因，邀約林張
    雪鳳一同前往泰國並帶藥品回臺，經林張雪鳳同意後，2 人
    即於94年5 月10日，一起自小港機場搭乘中華航空公司CI64
    7 號班機前往泰國。被告在泰國以不詳方式取得含有去甲西
    泮成分之淺黃色圓形錠6160粒、含有麻黃成分之白色圓形錠
    5320粒、含有安定成分之藍白色圓形錠2660粒、深粉紅色錠
    2660粒等第四級毒品，及含有Bisacody1 成分之橙色圓形膜
    衣錠4050粒、橙色圓形膜衣錠1850粒、白色圓形膜衣錠2660
    粒、含有Acetaminophen 、Caffeine 成分之白色硬膠囊126
    0 粒、含有Caffeine、Sibutramine 成分之紅灰硬膠囊藥丸
    8960粒等藥品後，即將上開毒品、藥品分別以塑膠袋包裹妥
    當，藏於痱子粉罐內或以乾辣椒掩飾，置於林張雪鳳之行李
    箱內，交予林張雪鳳，由林張雪鳳負責將上開物品帶回臺灣
    （林張雪鳳不知其中部分藥品含有第四級毒品成分）。嗣被
    告、林張雪鳳於94年5 月14日一起自泰國搭乘中華航空公司
    CI648 號班機返臺，於當日23時許飛抵小港機場入境臺灣後
    ，旋於同日23時30分許，經高雄關稅局人員在小港機場海關
    入境檢查室內，查獲林張雪鳳行李箱內夾藏上開毒品、藥品
    等情，業據證人林張雪鳳於本案檢察官偵訊及原審審理時證
    述明確（見高雄地檢署96年度他字第1710號卷第20至21頁、
    原審96年度訴字第3088號卷第39至45頁，96年11月28日審判
    筆錄），並有扣案物照片2 張、衛生署藥物食品檢驗局94年
    7 月7 日藥檢壹字第0949414548號函暨所附檢驗成績書、94
    年7 月21日衛署藥字第0940029361號函、林張雪鳳入出境查
    詢結果表（見高雄地檢署95年度他字第1535號卷第9 至17頁
    、第25頁）、被告入出國日期證明書、入出境資料整批查詢
    名單、內政部警政署刑事警察局95年9 月27日刑鑑字第0950
    122919號鑑定書各1 份（見原審95年度訴字第1218號卷第14
    頁、第20至22頁、第29至30頁）附卷可稽。參以經本院向原
    邦旅行社查詢結果，原邦旅行社函覆稱：「94 年5月間有旅
    客丙○○（Lai Papo）委託本公司訂購94年5 月10日與同年
    月14日高雄至泰國往返機票，經查詢當天另有1 人林張雪鳳
    （Lin Chang Hsue Hfeng）同行者」等語，有該旅行社覆函
    1 份在卷可稽（見本院卷第39頁）。益徵證人林張雪鳳上開
    證述被告以提供旅費及免費來回機票為誘因，邀約林張雪鳳
    一同前往泰國並攜帶本案之藥品、毒品回臺等情，洵與事實
    相符而可採信。
  (二)被告固辯稱：伊不認識林張雪鳳，也沒有叫林張雪鳳帶扣案
    之毒品、藥品返臺云云。惟查，本案藥品、毒品確係被告交
    由林張雪鳳自泰國夾帶返臺等情，業據證人林張雪鳳於檢察
    官偵訊及原審審理時證述綦詳，已如上述。且證人林張雪鳳
    於其所涉犯之違反毒品危害防制條例等案件（高雄地檢署95
    年度他字第1535號、95年度偵字第9804號、原審95年度訴字
    第1218號，下稱「林張雪鳳所涉毒品等案件」），在被告丙○○到案前，即能說出被告之真實姓名、原國籍（原為泰國
    籍人）、地址、電話，於本案原審審理時亦能說出被告家中
    有哪些成員（被告與其夫生育2 名子女，還有1 名被告之夫
    前妻所生子女），所述與被告自承之資料均相符（見原審95
    年度訴字第1218號卷第8 頁反面、第34至36頁、原審96年度
    訴字第3088號卷第39至45頁）。證人林張雪鳳復曾於其所涉
    毒品等案件審理中提出其私人錄製之對話錄音帶（證人林張
    雪鳳證稱該錄音帶係其與被告之對話錄音，見原審96年度訴
    字第3088號卷第38至39頁），該錄音帶經原審於96年11月28
    日當庭勘驗後，內容與林張雪鳳所涉毒品等案件原審95年11
    月16日審判程序勘驗結果一致，對話內容為：「林張雪鳳：
    喔‧‧‧難怪喔。ㄟ，那你那個那個‧‧‧那是從高雄那個
    叫我幫你拿減肥藥那個，有沒有跟你那個桃園一樣？某女：
    一樣啦，同一個一樣啦，會再拿給你買。林張雪鳳：同一樣
    是減肥藥喔？某女：嘿啊」（見原審96年度訴字第3088號卷
    第38頁、95年度訴字第1218號卷第37頁）。上開錄音帶經送
    聲紋鑑定結果，與證人林張雪鳳對話之女子聲音雖因錄音品
    質不佳，致聲紋共振峰（Formant） 圖譜特徵模糊，不符聲
    紋鑑定條件，無法作聲紋比對鑑定（鑑定是否為被告之聲音
    ），有法務部調查局95年12月8 日調科參字第09500560760
    號聲紋鑑定報告書1 份（見原審95年度訴字第1218號卷第40
    頁）在卷可憑，然經原審當庭勘驗結果，該名女子談話之口
    吻、聲音、語調與被告均極相似（被告原為泰國籍人，所說
    中文有特殊腔調），此為法院職務上所觀察之事實。況若被
    告與證人林張雪鳳素不相識，2 人間從無交往，亦無怨隙可
    言，證人林張雪鳳豈能明確說出被告之姓名、聯絡方式、原
    國籍、家庭成員等私人資料，又豈會甘冒偽證罪責，無緣無
    故虛構事實誣陷被告？從而，證人林張雪鳳所為前開證述與
    被告所辯相較之下，應以證人林張雪鳳所述較為可採，被告
    上開所辯與事實不符，不足採信。
  (三)證人林張雪鳳固曾於其所涉毒品等案件警、偵訊時，以被告
    身分供稱上開扣案物品是減肥藥，是曼谷友人「張姐」送的
    ，要帶回來自己吃云云，與其於本案檢察官偵訊、原審審理
    時所述情節相左。惟證人林張雪鳳於本案原審審理時業已證
    稱：當時沒有抓到丙○○，丙○○叫伊不可以講出她的名字
    ，伊才自己擔起來，亂編說藥是姓張的朋友給的等語（見原
    審96年度訴字第3088號卷第40頁）。足認證人林張雪鳳於其
    所涉毒品等案件警、偵訊時所述並非事實，不足據為對被告
    有利之認定。
  (四)被告固聲請傳訊證人甲○○，欲證明被告於94年5 月10日出
    國，同年月14日回國，都是由證人甲○○接送，可證明被告
    是1 個人出國，亦是1 個人回國云云。惟查，證人甲○○固
    證稱：被告於94年5 月10日出國及同年月14日回國，都是由
    伊接送；惟其同時亦證稱：「伊送被告到高雄小港機場的門
    口，伊就走了」、「伊是在高雄小港機場國際線的出口接被
    告的，至於被告在機場有無與何人見面？被告入境出海關時
    有無與朋友一起出海關？伊均不知道，因為伊是在外面載被
    告回來的」等語（見本院卷第63至66頁）。準此，被告於94
    年5 月10日出國，同年月14日回國，固均係由證人甲○○接
    送，然被告出國時，證人甲○○僅送被告至高雄小港機場的
    門口隨即離開，被告回國時，證人甲○○亦係在高雄小港機
    場國際線之出口接被告，至於被告在機場有無與何人見面？
    入境出關時有無與朋友一起出關？證人甲○○均不知道，足
    認證人甲○○之上開證詞，尚不以證明被告是1個人出國，1
    個人回國，質言之，即不足據為有利於被告之認定。
  (五)被告復聲請傳訊查獲林張雪鳳攜帶本案藥品、毒品回臺之高
    雄關稅局人員乙○○，欲證明查獲林張雪鳳托運行李內夾帶
    禁藥、毒品之過程及情形，及查獲當日對與林張雪鳳同一班
    機之旅客隨身或托運行李執行檢查之情形。經查，證人乙○○證稱：「機場出關有紅、綠線，紅色是必檢，綠線是抽檢
    ，當天我是擔任綠線抽檢人員。何種情況才抽檢要看當時狀
    況，被告通關的那天是從泰國來的飛機，屬於重點抽查的飛
    機，林張雪鳳提個行李箱又拿個麻布袋，我認為比較不合常
    理，所以就對她抽檢，才查獲她攜帶違禁品。我們問她怎麼
    會裝這些東西，在哪裡裝的，何人叫她帶的？她都說『不清
    楚、不曉得』，她對於如何封裝，都交代不出來，所以我判
    斷東西應該不是她自己的」、「（問：你檢查的旅客她有無
    同行友人，你會知道嗎？）除非有線報，否則我們看不出來
    」等語（見本院卷第68至70頁）。由證人乙○○上開證詞觀
    之，非但不足以證明林張雪鳳回國出關時係獨自一人，而無
    同行友人；反而益足以證明林張雪鳳遭海關查獲之違禁品係
    他人委託林張雪鳳攜帶返臺，甚為明灼。
  (六)按製造、輸入藥品，應將其成分、規格、性能、製法之要旨
    ，檢驗規格與方法及有關資料或證件，連同原文和中文標籤
    、原文和中文仿單及樣品，並繳納費用，申請中央衛生主管
    機關（即衛生署）查驗登記，經核准發給藥品許可證後，始
    得製造或輸入。第1 項輸入藥品，應由藥品許可證所有人及
    其授權者輸入。除係旅客或隨交通工具服務人員攜帶自用藥
    品進口外，未經中央衛生主管機關核准擅自輸入之藥品，係
    屬藥事法所稱之「禁藥」。藥事法第39條第1 項、第3 項、
    第22條第1 項第2 款分別定有明文。又按藥品是否曾由中央
    衛生主管機關核准輸入，仍應視其成分、規格、性能、製法
    併同標籤、仿單及樣品等項，與前所核發之輸入許可證是否
    相同為斷；非謂藥品一經核准輸入，不問與該輸入許可證查
    驗登記之內容是否相同，即可逕認嗣後未經核准而擅自輸入
    相同品名之藥品，均非藥事法所指之禁藥（最高法院91年度
    台上字第108 號判決意旨參照）。查如犯罪事實欄所示之扣
    案藥品中，分別含有去甲西泮、麻黃、安定、Bisacody1 、
    Acetaminophen 、Caffeine、Sibutramine 等西藥成分（其
    中去甲西泮、麻黃、安定亦為毒品危害防制條例規定之第四
    級毒品），前已敘明，該等西藥成分雖均經衛生署分別核發
    藥品許可證，惟本案所查獲之上開藥品均無完整包裝，無法
    鑑定是否與衛生署曾核發之藥品許可證相同，且被告輸入上
    開藥品，亦均未經衛生署依藥事法第39條規定核發許可證，
    此有前開衛生署94年7 月21日衛署藥字第0940029361號函附
    卷可證（ 見高雄地檢署95年度他字第1535號卷第15至17頁）
    ，則揆諸前開條文及判決意旨，被告所輸入之上開藥品即屬
    未經核准擅自輸入之藥品，為藥事法第22條第1項第2款所指
    之「禁藥」無疑。
  (七)綜上所述，被告所辯顯係圖飾避就之詞，不足採信，本件事
    證已臻明確，被告犯行洵堪認定。
二、新舊法之比較適用：
    被告行為後，刑法業於94年2月2日修正公布部分條文，並於
    95年7月1日施行。依修正後刑法第2條第1項規定「行為後法
    律有變更者，適用行為時之法律。但行為後之法律有利於行
    為人者，適用最有利於行為人之法律」，此條規定與刑法第
    1 條罪刑法定主義契合，係規範行為後法律變更所生新舊法
    律比較適用之準據，是刑法第2 條本身雖經修正，尚無比較
    新舊法之問題，應一律適用裁判時之現行刑法第2 條，以決
    定適用之刑罰法律，先予敘明。又本次修正涵蓋之範圍甚廣
    ，故比較新舊法時，應就罪刑有關之共犯、牽連犯、連續犯
    、有無累犯加重、自首減輕暨其他法定加減原因與加減例等
    一切情形，綜其全部罪刑之結果而為比較，有最高法院95年
    5月23日95年度第8次刑庭會議決議可資參照。茲就本案有關
    之新舊法比較部分，臚列如下：
  (一)被告行為後，刑法第33條第5 款關於罰金刑之規定業經修正
    ，修正前刑法第33條第5款規定：「罰金：1元（銀元）以上
    」，並依現行法規所定貨幣單位折算新臺幣條例規定，以銀
    元1元折算新臺幣3元，修正後刑法第33條第5款則規定：「
    罰金：新臺幣1000元以上，以百元計算之」，惟修正後刑法
    第33條第5 款所定罰金刑最低數額，較之修正前提高，自以
    修正前刑法第33條第5款規定較有利於被告。
  (二)關於共同正犯部分，修正前刑法第28條規定：「二人以上共
    同實施犯罪之行為者，皆為正犯」，修正後則規定為「二人
    以上共同實行犯罪之行為者，皆為正犯」，依修法意旨乃為
    強調個人責任，及犯罪係處罰行為，而非處罰行為人之思想
    或惡性，即重視客觀之犯罪行為，故有修正共同正犯之參與
    類型，確定在「實行」概念下之共同參與行為，始成立共同
    正犯，以別於舊法時代將「實施」二字涵蓋陰謀、預備、著
    手、實行之概念在內。經比較新舊法結果，修正後刑法對於
    共同正犯之規定較為限縮，自以適用修正後刑法對於被告較
    為有利。
  (三)被告行為後，94年1月7日修正公布之刑法，自95年7月1日施
    行，刑法第55條關於想像競合犯之規定，增訂「但不得科以
    較輕罪名所定最輕本刑以下之刑」之但書規定，惟此僅係科
    刑之限制，為法理之明文化，非屬法律之變更，即無法律修
    正比較適用之問題（最高法院95年5月23日95年第8次刑事庭
    會議決議參照）。
  (四)按被告犯罪後法律有變更，而比較行為時及裁判時之法律時
    ，應就與罪刑有關之共犯、未遂犯、結合犯以及累犯加重、
    自首減輕、暨其他法定加減原因與加減例等一切情形，比較
    其全部之結果，而為整體之適用，不能割裂而分別適用新舊
    法有利之條文（最高法院95年度台上字第3735號判決意旨參
    照）。綜合上述各條文修正前、後之比較，以被告行為時即
    95年7月1日修正施行前之刑法，較有利於被告，自應依修正
    後刑法第2條第1項前段規定，適用修正前刑法之相關規定予
    以論處。
三、查去甲西泮、麻黃、安定均係毒品危害防制條例第2 條第2
    項第4 款規定之第四級毒品，亦屬行政院依據懲治走私條例
    第2 條第3 項所頒訂「懲治走私條例公告管制物品項目及其
    數額」之公告甲項第4 款所列之管制進出口物品，不限其數
    額，均不得私運進出口。再查，被告行為後，如附表所示之
    法律均經修正，並均自95年7 月1 日起開始施行，比較如附
    表所示新舊法後，均以舊法對被告較有利，依刑法第2 條第
    1 項前段之規定，自應適用被告行為時之舊法予以論處。是
    核被告所為，係犯（刑法修正前）毒品危害防制條例第4 條
    第4 項運輸第四級毒品罪、（刑法修正前）懲治走私條例第
    2 條第1 項私運管制物品進口罪及（刑法修正前）藥事法第
    82條第1 項輸入禁藥罪。起訴書就被告涉犯私運管制物品進
    口罪部分，雖未於所犯法條欄論列（刑法修正前）懲治走私
    條例第2 條第1 項，惟起訴書犯罪事實欄業已載明被告利用
    無私運第四級毒品認識之林張雪鳳私運上開第四級毒品入境
    之事實，被告涉犯該罪部分堪認業經起訴，本院自應予以審
    究。被告與案外人林張雪鳳間就上開輸入禁藥之犯行，有犯
    意聯絡及行為分擔，皆為共同正犯。被告利用不知情之林張
    雪鳳（林張雪鳳僅知悉扣案物品均為未經衛生署核准輸入之
    禁藥，不知其中部分藥品尚含有第四級毒品成分）運輸、私
    運第四級毒品入境，就運輸第四級毒品、私運管制物品進口
    罪部分為間接正犯。又被告以一行為觸犯上開3 罪名，為想
    像競合犯，依刑法第55條之規定，應從一重之毒品危害防制
    條例第4條第4項運輸第四級毒品罪處斷。
四、原審以被告犯罪事證明確，因而依（刑法修正前）毒品危害
    防制條例第4 條第4 項，（刑法修正前）懲治走私條例第2
    條第1 項、第11條、（刑法修正前）藥事法第82條第1 項，
    刑法第11條、第2 條第1 項、第55條規定，並審酌被告自國
    外運輸第四級毒品及未經核准之禁藥返臺，數量非少，造成
    相當數量之毒品、禁藥流入我國境內，倘經流入市面販售，
    對於國民之健康危害非輕，行為實有不當，且被告犯後飾詞
    否認犯行，尚難認有悔意，惟念本件所運輸之第四級毒品及
    禁藥於入境後旋遭查獲，尚未流入市面造成實害，及被告犯
    罪目的、手段等一切情狀，因而量處有期徒刑4 年；並說明
    被告上開犯行，依中華民國96年罪犯減刑條例第3 條第1 項
    第7 款規定，不予減刑；復敘明扣案如犯罪事實欄所示之毒
    品、藥品，均經高雄關稅局沒入後於96年9 月21日銷燬完畢
    ，有該局96年10月31日高普緝字第0961019788號函在卷可考
    （見原審96年度訴字第3088號卷第30頁），該等毒品、藥品
    既經銷燬滅失而已不存在，自無庸為沒收之宣告。經核原審
    判決認事用法均無違誤，量刑亦稱允當，被告上訴意旨否認
    犯罪，而指摘原判決不當，為無理由，應予駁回。
據上論結，應依刑事訴訟法第368 條，判決如主文。
本案經檢察官林應華到庭執行職務。
中    華    民    國    97    年    6   月     20     日
                  刑事第七庭    審判長法  官 莊飛宗
                                      法  官 李嘉興
                                      法  官 孫啟強
以上正本證明與原本無異。
如不服本判決應於收受本判決後10日內向本院提出上訴書狀，其
未敘述上訴理由者，並得於提起上訴後10日內向本院補提理由書
狀（均須按他造當事人之人數附繕本）「切勿逕送上級法院」。
中    華    民    國    97    年    6   月     20     日
                                      書記官 黃富美
附表：法律修正前後之比較
┌────┬───────┬───────┬────────────┬────┬────┐
│修正法條│舊法規定（修正│新法規定（修正│        比較理由        │比較依據│比較結果│
│        │前）          │後）          │                        │        │何者對行│
│        │              │              │                        │        │為人有利│
├────┼───────┼───────┼────────────┼────┼────┤
│毒品危害│該罪法定刑為「│該罪法定刑為「│新法罰金數額下限、計算額│刑法第2 │舊法    │
│防制條例│3 年以上10年以│3 年以上10年以│度均較舊法增加，比較言之│條第1 項│        │
│第4 條第│下有期徒刑，得│下有期徒刑，得│，以舊法對被告有利。    │前段    │        │
│4 項、刑│併科新臺幣3 百│併科新臺幣3 百│                        │        │        │
│法第33條│萬元以下罰金」│萬元以下罰金」│                        │        │        │
│第5 款  │，罰金數額下限│，罰金數額下限│                        │        │        │
│        │為銀元1 元（即│為新臺幣1 千元│                        │        │        │
│        │新臺幣3 元）以│以上，並以新臺│                        │        │        │
│        │上，並以銀元1 │幣百元計算之。│                        │        │        │
│        │元計算之。    │              │                        │        │        │
├────┼───────┼───────┼────────────┼────┼────┤
│懲治走私│該罪法定刑為「│該罪法定刑為「│新法罰金數額下限、計算額│刑法第2 │舊法    │
│條例第2 │7 年以下有期徒│7 年以下有期徒│度均較舊法增加，比較言之│條第1 項│        │
│條第1 項│刑，得併科新臺│刑，得併科新臺│，以舊法對被告有利。    │前段    │        │
│、刑法第│幣3 百萬元以下│幣3 百萬元以下│                        │        │        │
│33條第5 │罰金」，罰金數│罰金」，罰金數│                        │        │        │
│款      │額下限為銀元1 │額下限為新臺幣│                        │        │        │
│        │元（即新臺幣3 │1 千元以上，並│                        │        │        │
│        │元）以上，並以│以新臺幣百元計│                        │        │        │
│        │銀元1 元計算之│算之。        │                        │        │        │
│        │。            │              │                        │        │        │
├────┼───────┼───────┼────────────┼────┼────┤
│藥事法第│該罪法定刑為「│該罪法定刑為「│新法罰金數額下限、計算額│刑法第2 │舊法    │
│82條第1 │10年以下有期徒│10年以下有期徒│度均較舊法增加，比較言之│條第1 項│        │
│項、刑法│刑，得併科新臺│刑，得併科新臺│，以舊法對被告有利。    │前段    │        │
│第33條第│幣1 千萬元以下│幣1 千萬元以下│                        │        │        │
│5 款    │罰金」，罰金數│罰金」，罰金數│                        │        │        │
│        │額下限為銀元1 │額下限為新臺幣│                        │        │        │
│        │元（即新臺幣3 │1 千元以上，並│                        │        │        │
│        │元）以上，並以│以新臺幣百元計│                        │        │        │
│        │銀元1 元計算之│算之。        │                        │        │        │
│        │。            │              │                        │        │        │
└────┴───────┴───────┴────────────┴────┴────┘
附錄本案論罪科刑法條
毒品危害防制條例第4條第4項：
製造、運輸、販賣第四級毒品者，處3 年以上10年以下有期徒刑
，得併科新臺幣3 百萬元以下罰金。
懲治走私條例第2條第1項：
私運管制物品進口、出口逾公告數額者，處7 年以下有期徒刑，
得併科新臺幣3 百萬元以下罰金。
藥事法第82條第1項：
製造或輸入偽藥或禁藥者，處10年以下有期徒刑，得併科新臺幣
1 千萬元以下罰金。


司法院資訊處製作；財團法人民間司法改革基金會備份。
